src/fst/morphology/affixes/derivations-inflections.lexc
LEXICON DOTR_IV_rP !gennemgangslexicon for valensøgende SAR efter IV efter pluralis tantum!!!!PL 20180406
TV-mod_rP ;
+HTR+Der/vv:^T%>i IV_voq ; 
+TAQ@U.ObjNum.Pl@+Der/vn:^T%>gaq@U.ObjNum.Pl@ Z1_qaZ ;
+TAQ+Der/vn+GALUAQ+Der/nn:^T%>garaluaq Z2aqZ ;

!LEXICON DOTR_IV_C !gennemgangslexicon for valensøgende TIP efter IV!!!PL 20180406
!TV-mod_C ; !Forsøgsvis rekursiv 20190309 PL
! HTR_C_TAQ_tsi ;

!LEXICON DOTR_IV_C_P !gennemgangslexicon for valensøgende TIP efter IV efter pluralis tantum!!!!PL 20180406
!TV-mod_CP ;

LEXICON DOTR_IV_V !gennemgangslexicon for valensøgende QQU efter IV!!!PL 20180406
TV-mod_V ;
+HTR+Der/vv:%>si IV_voq ; 
+TAQ+Der/vn:%>saq Z1Zmorf ;
+TAQ+Der/vn+GALUAQ+Der/nn:^T%>taraluaq Z2aqZ ;

LEXICON DOTR_IV_VP !gennemgangslexicon for valensøgende QQU efter pluralis tantum IV!!!PL 20180406
TV-mod_V ;
+HTR+Der/vv:%>si IV_voq ; 
+TAQ+Der/vn:%>saq Z1Zmorf ;
+TAQ+Der/vn+GALUAQ+Der/nn:^T%>taraluaq Z2aqZ ;

LEXICON NumOgEnere !gennemgangsleksikon for talord
og NumEnere ;
og:a NumEnere ;

LEXICON NumOgTiere !gennemgangsleksikon for talord
og NumTiere ;
og:a NumTiere ;

LEXICON NumTiere
tyve Numemorf ;
tyve+OLang/DAN+Err/Sub:tiivi Numimorf ;
tyve+OLang/DAN+Err/Sub:tsiivi Numimorf ;

tredive Numemorf ;
tredive+OLang/DAN+Err/Sub:traajua Numimorf ;
tredive+OLang/DAN+Err/Sub:traajuit Numtmorf ;

fyrre Numemorf ;
fyrre+OLang/DAN+Err/Sub:foorut Numtmorf ;

halvtreds NumCmorf ;
halvtreds+OLang/DAN+Err/Sub:haltreds NumCmorf ;
halvtreds+OLang/DAN+Err/Sub:haltressi   Numimorf ;
halvtreds+OLang/DAN+Err/Sub:haltrissi   Numimorf ;

tres NumCmorf ;
tres+OLang/DAN+Err/Sub:trissi   Numimorf ;
tres+OLang/DAN+Err/Sub:tressi   Numimorf ;

halvfjerds NumCmorf ;
halvfjerds+OLang/DAN+Err/Sub:halfjerds NumCmorf ;
halvfjerds+OLang/DAN+Err/Sub:halfiarsit Numtmorf ;
halvfjerds+OLang/DAN+Err/Sub:halfiiarsit Numtmorf ;

firs NumCmorf ;
firs+OLang/DAN+Err/Sub:fiarsi Numimorf ;
firs+OLang/DAN+Err/Sub:fiiarsi Numimorf ;

halvfems NumCmorf ;
halvfems+OLang/DAN+Err/Sub:halvfams NumCmorf ;
halvfems+OLang/DAN+Err/Sub:halfams NumCmorf ;

LEXICON NumHundreder
hundrede Numemorf ;
hundrede NumEnere ;
hundrede NumOgEnere ;
hundrede NumOgTiere ;
hundrede:hunnoruju NumEnere ;
hundrede:hunnorujut NumEnere ;
hundrede:hunnoruju NumOgEnere ;
hundrede:hunnoruju NumOgTiere ;
hundrede:hunnoruju NumTusinder ;
hundrede:hunnoruju NumMillioner ;
hundrede+OLang/DAN+Err/Sub:hunnorujut Numtmorf ;

LEXICON NumTusinder
tusind NumCmorf ;
tusind NumEnere ;
tusind NumOgEnere ;
tusind NumOgTiere ;
tusind+OLang/DAN+Err/Sub:tuusindi Numimorf ;
tusind:tuusindi NumEnere ;
tusind:tuusindi NumOgEnere ;
tusind:tuusindi NumOgTiere ;
tusind+OLang/DAN+Err/Sub:tuusinti Numimorf ;
tusind:tuusinti NumEnere ;
tusind:tuusinti NumOgEnere ;
tusind:tuusinti NumOgTiere ;
tusind+OLang/DAN+Err/Sub:tuusint NumCmorf ;
tusind:tuusint NumEnere ;
tusind:tuusint NumOgEnere ;
tusind:tuusint NumOgTiere ;
tusindog:tuusint NumTiere ;

LEXICON NumMillioner !PL20200421 ændret til følgende med overgang fra nouns.lexc for at begrænse dobbeltformer uden at miste Num-tagging PL20200806 ændret tilbage igen !PL20200806 Efter at have undone
!fik vi ingen analyse af nogen millioner i det hele taget, men derimod analyser af *millionmillion, så jeg prøver igen af vende tilbage til mit første forslag
!livm20200727: udkommenteringen gør, at vi ikke længere kan analysere fx iinmilliardtriituusinti, men godt iinmilliontriituusinti. Et alternativ til udkommentering ville være at foretrække.
million NumCmorf ;
million NumEnere ;
million NumOgEnere ;

!LEXICON NumMillioner
! NumCmorf ;
! NumEnere ;
! NumOgEnere ;


LEXICON NumMilliarder
milliard NumCmorf ;
milliard NumEnere ;
milliard NumOgEnere ;

! Følgende leksika definert ad hoc for å få koden til å kompilere.
! PL20220727 med !! markerede midlertidig udkommenteret for at få kompileringen af de små fst-er til at virke
LEXICON HTR_k_TAQ_i # ;
LEXICON HTR_C_TAQ_ssi # ;
LEXICON HTR_r_GAQ_nnip # ;
!LEXICON HTR_r_TAQ_i # ;
!LEXICON TVschwaP # ;
LEXICON SYMBOL_NO_suff # ;


!!!!!!!!!!!!!!!!!!!!!!!!!!!!!!!!!!!
!! Udkommenterede lexica - Flyttet til derivations-inflections.bak20200319 på Pers Mac
!!!!!!!!!!!!!!!!!!!!!!!!!!!!!!!!!!!


LEXICON N_Loan_ACR_morf !!= - @CODE@ Derivationsmorfemer til akronymer som BMW, IT etc. som er nominale og kan bøjes
 N_Loan_ACR_infl ;  !!= 	 - @CODE@ !PL20240511 nyt fortsættelseslex

LEXICON N_Loan_ACR_infl !NY PL220240511 fleksion til akronymer som IT og BMW, der er rigtige nominer
+LIRI@C.Num@+Der/nv:^T%>leri@C.Num@ XIi_voqXmorf ;
@U.Num.Sg@@U.DemPron.Sg@+N+Abs+Sg:@U.Num.Sg@@U.DemPron.Sg@ Krestr_ACR ; !tp
@U.Num.Pl@@U.DemPron.Pl@+N+Abs+Pl:@U.Num.Pl@@U.DemPron.Pl@^T%<t K_plur ; !tp !obs 20200623: fleksionsmorfemgrænse er %< og ikke %>
@C.Num@+QAR+Der/nv:@C.Num@^T%>qar IV_r_stem ;
+R+Der/nv:%>r IV_r ;

LEXICON Krestr_ACR
+LU:%>lu # ;


!######################!
!# spell flag section #!
!######################!
!20241113
!blocking suffix combinations to filter out suggestions from spellchecker
!iv_ means Der/vv that attaches to intransitive stem
!_tv means Der/nv suffix that forms transitive stem

!##########!
!# Der/vv #!
!##########!

LEXICON htr_i
< "@C.ObjNum@" "@U.nga.OFF@" "@U.tiriv.OFF@" > XIi_voqXmorf ;

LEXICON iv_gunar
< "@U.gunartuq.ON@" "@U.vvik.OFF@" "@U.niaq.OFF@" "@U.nikuq.OFF@" "@U.niq.OFF@" > IV-mod_C ;

LEXICON tv_gunar
< "@U.gunartuq.ON@" "@U.vvik.OFF@" "@U.nikuq.OFF@" "@U.niaq.OFF@" "@U.niq.OFF@" > Gaq ;

LEXICON iv_gunnair
< "@U.gunnaarfik.ON@" > IV-mod_iC ;

LEXICON iv_alup ! +ALUP+Der/vv
< "@U.alup.ON@" > flex-iv ;
!malinnaaffinialugit
!arnaualuppoq

LEXICON iv_ja 
< "@U.imp.OFF@" "@U.utevn.OFF@" "@U.ja.ON@" > IV-mod_V ;

LEXICON iv_lir !+Der/vv
< "@U.usiq.OFF@" "@U.vip.OFF@" > XIiX ;
!punngavilersuutigineqarneri

LEXICON iv_nnip
< "@U.ja.OFF@" > IV_k ;

LEXICON iv_vinngit
< "@U.vinnginniq.OFF@" > IV-mod_nngit ;
!malinnaavinnginneqarlutik

LEXICON iv_qe ! +QE+Der/vv
< "@U.niq.OFF@" "@U.qe.ON@" > IV-mod_qe ; !### SEQUENCE of flags matters: blocker flag first, otherwise we block what we don't mean to block, example "amerlaqaat" ###!
< "@U.niq.OFF@" "@U.qe.ON@" > flex-iv_schwa ;
! intransitive stem +QE+Der/vv not to be combined with suffix indicated in OFF flag
!malinnaaviaqineqarlutik

LEXICON passiv_niqar
< "@C.ObjNum@" "@U.nar.OFF@" "@U.usar.OFF@" > IV_r ;

LEXICON saar_tv
< "@U.saar.ON@" > HTR_longV_GAQ_addi ;

LEXICON tv_qe ! +QE+Der/vv
< "@U.niq.OFF@" "@U.qe.ON@" > TV-mod_qe ;

LEXICON tv_rar
< "@U.rar.ON@" > Gaq ;

LEXICON tv_riar
< "@U.riar.ON@" > Gaq ;

LEXICON tv_sar
< "@U.Boole.On@" "@U.sar.ON@" > DOTR_IV_r ; ! LEXICON TV -> DOTR_IV_r 

LEXICON iv_ssa
< "@U.niaq.OFF@" > IV-mod_ssa ;

LEXICON tv_ssa
< "@U.niaq.OFF@" > TV-mod_ssa ;
!sammiumassaniaat

LEXICON ssaar_vv
< "@U.tu.OFF@" "@U.tur.OFF@" > IV-mod_C ;

LEXICON tv_tip 
< "@C.Num@" "@U.tip.ON@" "@U.suar.OFF@" > HTR_C_TAQ_tsi ;

LEXICON tv_tir
< "@U.tirtv.ON@" > post_Gaq_addi ;

LEXICON iv_vip
< "@U.vip.ON@" > IV-mod_iC ;
!punngavilersuutigineqarneri


!##########!
!# Der/nv #!
!##########!
!20260412 moved to file: src/fst/morphology/affixes/noun_to_verb.lexc


!##########!
!# Der/vn #!
!##########!
LEXICON innaq_vn
< "@U.ssaq.OFF@" "@U.innaq.ON@" > Z2_qZmorf ;

LEXICON niaq_vn
< "@U.ge.OFF@" "@U.giip.OFF@" "@U.gip.OFF@" "@U.kuq.OFF@" "@U.lik.OFF@" "@U.lup.OFF@" "@U.niaq.ON@" "@U.poss.OFF@" > Z1Zmorf ;
!sammiumassaniaat
!naleqqukkunnaarniakuupput

LEXICON niq_vn ! +NIQ+Der/vn
< "@C.Num@" "@U.araq.OFF@" "@U.kkuluk.OFF@" "@U.kkut.OFF@" "@U.kujuk.OFF@" "@U.kuluk.OFF@" "@U.kuq.OFF@" "@U.vinnginniq.RM@" "@U.nip.ON@" "@U.niq.ON@" > Z2Zmorf ; ! 
!malinnaavinnginneqarlutik

LEXICON niute_vn
< "@C.Num@" "@U.niute.ON@" > tptmorf ;

LEXICON rlaaq_vn 
< "@U.rsur.OFF@" "@U.rlaaq.ON@" > Z1Zmorf ;

LEXICON sinnaaq_vn ! +SINNAAQ+Der/vn
< "@U.ssaq.OFF@" > Z1Zmorf ;
!atorneqarsinnaassangalluarami
!"taama" IP Der/nv Gram/IV SINNAAQ Der/vn SSAQ Der/nn NGA Der/nv Gram/IV TIP Der/vv

LEXICON vik_vn
< "@C.Num@" "@U.gunnaarfik.ON@" "@U.kkut.OFF@" "@U.kuq.OFF@" "@U.vvik.ON@" > Z2_Zmorf ;

LEXICON NumEnere
en NumOgTiere ;
en:iin NumOgTiere ;
et NumHundreder ;
et NumTusinder ;
to NumOgTiere ;
to NumHundreder ;
to NumTusinder ;
to:tu NumOgTiere ;
to:tu NumHundreder ;
to:tu NumTusinder ;
to:tuu NumOgTiere ;
to:tuu NumHundreder ;
to:tuu NumTusinder ;
tre NumOgTiere ;
tre NumHundreder ;
tre NumTusinder ;
tre:trii NumOgTiere ;
tre:trii NumHundreder ;
tre:trii NumTusinder ;
tre:tri NumOgTiere ;
tre:tri NumHundreder ;
tre:tri NumTusinder ;
fire NumOgTiere ;
fire NumHundreder ;
fire NumTusinder ;
fire:fiar NumOgTiere ;
fire:fiar NumHundreder ;
fire:fiiar NumTusinder ;
fire:fiiar NumOgTiere ;
fire:fiiar NumHundreder ;
fire:fiiar NumTusinder ;
fem NumOgTiere ;
fem NumHundreder ;
fem NumTusinder ;
fem:fam NumOgTiere ;
fem:fam NumHundreder ;
fem:fam NumTusinder ;
fem:faam NumOgTiere ;
fem:faam NumHundreder ;
fem:faam NumTusinder ;
seks NumOgTiere ;
seks NumHundreder ;
seks NumTusinder ;
seksog:sassi NumTiere ;
seks:sas NumOgTiere ;
seks:sas NumHundreder ;
seks:sas NumTusinder ;
seks:sajs NumOgTiere ;
seks:sajs NumHundreder ;
seks:sajs NumTusinder ;
syv NumOgTiere ;
syv NumHundreder ;
syv NumTusinder ;
syv:siv NumOgTiere ;
syv:siv NumHundreder ;
syv:siv NumTusinder ;
otte NumOgTiere ;
otte NumHundreder ;
otte NumTusinder ;
otteog:oorta NumTiere ;
otte:oorta NumHundreder ;
otte:oorta NumTusinder ;
ni NumOgTiere ;
ni NumHundreder ;
ni NumTusinder ;
